臺灣屏東地方法院民事裁定　　　　　　 100年度事聲字第21號
異　議　人　興泰實業股份有限公司
法定代理人　吳金泉
相　對　人　梁志宗
上列當事人間聲請返還擔保金事件，異議人對於本院司法事務官
民國100 年3 月10日所為100 年度司聲字第4 號准予返還擔保金
處分聲明異議，本院裁定如下：
    主    文
異議駁回。
異議程序費用由異議人負擔。
    理    由
一、按當事人對於司法事務官處理事件所為之終局處分，得於處
    分送達後10日之不變期間內，以書狀向司法事務官提出異議
    。司法事務官認前項異議有理由時，應另為適當之處分；認
    異議為無理由者，應送請法院裁定之。法院認第一項之異議
    為有理由時，應為適當之裁定；認異議為無理由者，應以裁
    定駁回之。民事訴訟法第240 條第1 項至第3 項定有明文。
    查本院100 年度司聲字第4 號之返還擔保金事件，由本院司
    法事務官於100 年3 月10日裁定准予返還相對人提存之擔保
    金，異議人對上開終局處分之裁定於法定不變期間提出異議
    ，經核與上開條文規定相符，合先敘明。
二、本件相對人以其前依本院97年度裁全字第659 號假處分裁定
    ，於本院97年度存字第403 號提存事件提存新台幣（下同）
    17萬元為異議人供擔保後，聲請本院以97年度執全字第354
    號為假處分之執行，並提起確認票據債權不存在之訴，經臺
    灣高雄地方法院以98年度簡上字第45號判決相對人敗訴確定
    ，嗣異議人起訴向相對人請求損害賠償，惟經本院潮州簡易
    庭以99年度潮簡字第88號判決異議人敗訴，並經本院以99年
    度簡上字第77號判決駁回異議人之上訴確定，是異議人並未
    因上開假處分受有損害為由，聲請裁定准予發還上開擔保金
    。原裁定認相對人供擔保原因已消滅，依民事訴訟法第106
    條、第104 條第1 項第1 款（原裁定誤載為104 條第1 項第
    3 款前段）之規定，予以准許。
三、異議人對此不服，聲明異議，其異議意旨略以：伊已聲請本
    院以99年度裁全字第116 號裁定對相對人為假扣押，並經本
    院以99年度司執全字第68號對上開提存金為假扣押之執行，
    且伊與相對人、黎大吉、黎李美禎間另有請求給付票款事件
    ，業經臺灣高雄地方法院以99年度雄簡字第2202號判決伊勝
    訴，如准相對人取回擔保金，伊之債權恐有不能受償之虞，
    原裁定准許發還系爭擔保金，尚有未洽等語。
四、按應供擔保之原因消滅，法院應依供擔保人之聲請，以裁定
    命返還其提存物，民事訴訟法第104 條第1 項第1 款定有明
    文。此一規定，依同法第106 條規定，於其他依法令供訴訟
    上之擔保者準用之。又因釋明假處分之原因而供之擔保，係
    擔保債務人因假處分所受之損害，故必待無損害發生，或債
    權人本案勝訴確定，或就所生之損害已經賠償時，始得謂供
    擔保之原因消滅（最高法院53年台抗第279 號判例意旨參照
    ）。
五、經查：相對人因與異議人間請求返還票據事件，前依本院97
    年度裁全字第659 號假處分裁定，於本院97年度存字第403
    號提存事件提存17萬元為異議人供擔保後，聲請本院以97年
    度執全字第354 號為假處分之執行，並提起確認票據債權不
    存在之訴，經臺灣高雄地方法院以97年度鳳簡字第891 號判
    決相對人勝訴，異議人不服提起上訴，經臺灣高雄地方法院
    以98年度簡上字第45號改判相對人敗訴確定。異議人遂以98
    年度裁全聲字第126 號聲請撤銷上開假處分裁定，相對人則
    於民國99年1 月29日以高雄地方法院郵局第202 號存證信函
    ，定期催告異議人行使權利，異議人即聲請本院以99年度裁
    全字第116 號裁定對相對人為假扣押，及經本院以99年度司
    執全字第68號對上開提存金為假扣押之執行，並起訴向相對
    人請求損害賠償，經本院潮州簡易庭以99年度潮簡字第88號
    判決異議人敗訴，並經本院以99年度簡上字第77號判決駁回
    異議人之上訴，案經確定等事實，業經本院調閱本院97年度
    裁全字第659 號、97年度存字第403 號、97年度執全字第35
    4 號、98年度裁全聲字第126 號、99年度裁全字第116 號、
    99年度司執全字第68號、99年度簡上字第77號及臺灣高雄地
    方法院98年度簡上字第45號等假扣押、擔保提存、民事事件
    歷審卷宗查明無誤，堪信為實在。相對人所供之擔保，係擔
    保異議人因假處分應受之損害，惟異議人並未因該假處分程
    序受有損害一事，既經判決確定，則相對人對異議人已不發
    生損害賠償問題，亦即相對人供擔保之原因確已消滅，相對
    人以之為由，聲請裁定返還其所提存之上開擔保金，揆諸前
    揭規定，並無不合，原裁定予以准許，核無違誤。至於異議
    人與相對人、黎大吉、黎李美禎間之請求給付票款事件，除
    與本件相對人供擔保之原因無關，且業經臺灣高雄地方法院
    以100 年度簡上字第86號改判異議人敗訴確定一事，亦經本
    院調取上開給付票款事件歷審卷宗核閱無誤，異議人仍執前
    詞向本院提出異議，非有理由，應予駁回。
六、據上論結，本件異議為無理由，依民事訴訟法第240 條之4
    第3 項後段、第95條、第78條，裁定如主文。
中    華    民    國   100    年    10    月    18    日
                  民事第二庭    法  官  李珮妤
以上正本係照原本作成。
如不服本裁定，應於送達後10日內向本院提出抗告狀，並繳納抗
告費新台幣1,000 元。
中    華    民    國  100     年    10    月    18    日
                                書記官  蔡妮君